【裁判字號】    92,易,1791
【裁判日期】    921002
【裁判案由】    傷害等
【裁判全文】
臺灣板橋地方法院刑事判決                        九十二年度易字第一七九一號
    公  訴  人  臺灣板橋地方法院檢察署檢察官
    被      告  戊○○
                甲○○
                丁○○
                己○○
右列被告因傷害等案件，經檢察官提起公訴（九十一年度偵字第一七八０六、二二三
九八號、九十二年度偵字第三七三三號），本院判決如左：
    主    文
戊○○、甲○○、丁○○、己○○共同連續傷害人之身體，戊○○，累犯，處有期徒
刑肆月，如易科罰金，以參佰元折算壹日；甲○○、丁○○、己○○各處有期徒刑參
月，如易科罰金，以參佰元折算壹日。
戊○○被訴竊盜部分無罪。
    事    實
一、戊○○曾因殺人案件，經判處有期徒刑十年六月確定，嗣經減刑、假釋及撤銷假
    釋後，於八十八年三月十六日執行假釋殘刑縮刑假釋期滿執行完畢，仍不知戒慎
    ，因與丙○○有債務糾紛而心生不滿，夥同甲○○、丁○○、己○○於民國（下
    同）九十一年九月十日二十時二十分許，前往丙○○位於台北縣三重市○○街四
    十三號之住處找丙○○談判，談判不成後，戊○○、甲○○、丁○○、己○○即
    基於普通傷害之概括犯意聯絡，在前開地點先行毆打在場參與談判之丙○○友人
    乙○○，致乙○○受有背部七Ｘ一公分、九Ｘ一公分、十二Ｘ一公分皮下瘀血之
    傷害。丙○○見狀旋與乙○○加以反擊，戊○○等四人即前承上開普通傷害犯意
    聯絡而與之鬥毆，致丙○○受有左上肘一．五Ｘ一．五公分擦傷、右手腕一Ｘ０
    ．五公分擦傷、左手食指尖皮下瘀血約一Ｘ一公分、右腳踝約一Ｘ０．五公分擦
    傷之傷害；戊○○受有臉部擦傷約一．五Ｘ０．一公分、左手手指擦傷約三Ｘ０
    ．一公分、右手掌擦傷約０．五Ｘ０．二公分之傷害（戊○○傷部分未據提出告
    訴）。戊○○、甲○○、丁○○、己○○因丙○○、乙○○還擊後即四散逃逸，
    丙○○、乙○○並自後追捕，而於三重市○○○路一六七號前攔下甲○○，並報
    警處理。
二、案經丙○○、乙○○訴請台北縣政府警察局三重分局報請台灣板橋地方法院檢察
    署檢察官偵查起訴。
    理    由
壹、有罪部分：
一、訊據被告戊○○、甲○○、丁○○、己○○固坦承於右揭時地有發生鬥毆情事，
    但矢口否認有先動手傷害告訴人之犯行，被告戊○○辯稱：伊等是互毆，且是告
    訴人先打人，起因是丙○○做六合彩組頭，伊簽中後扣除簽注賭金他應給伊七百
    多萬元，伊一直向他討債，但他不肯還伊，案發當天伊找其他三名被告一起找丙○○理論，之後就發生口角，丙○○先徒手毆打甲○○頭部，伊見狀就開始互毆
    ，伊並隨手撿拾丙○○家外面的木棍反擊，而丙○○是進去拿菜刀出來，乙○○
    及丙○○的一個朋友也有拿工具，伊等就邊打邊退跑走了，甲○○被丙○○抓住
    ，伊是事後才知道的云云；被告甲○○辯稱：伊是與丁○○一起過去，到了之後
    才知戊○○要找對方理論，之後就起口角，雙方互毆，伊當時只是徒手與之對打
    ，後來伊就被對方抓住了云云；被告丁○○辯稱：是戊○○找伊去跟人理論，伊
    就找甲○○一起去，之後就與丙○○起口角，丙○○先動手打甲○○，伊看見後
    就與之互毆，並邊打邊跑到正義北路那裡，伊是徒手，丙○○有拿菜刀、對方一
    個人拿叉子、一個人拿勾子，打一打伊等就跑掉了，伊當時也有受傷，不過沒有
    驗傷云云；被告己○○辯稱：當天是甲○○找伊去案發地點，之前伊與戊○○並
    不熟，只是去壯勢而已，當時是跟丙○○談判，伊記得好像是簽賭的事，之後因
    言語衝突就打起來了，之後伊就跑了，伊等當時是徒手與對方打，但對方有拿類
    似釘跋的工具有一、二支，因對方的武器沒有打到伊，伊沒有受傷云云。查：告
    訴人丙○○、乙○○在警訊、偵查及本院訊問時所指述之傷害情節固與被告四人
    辯解有異，但依卷附告訴人及被告戊○○所提之診斷證明書所載告訴人及被告戊○○之傷勢（見九十一年度偵字第二二三九八號卷宗第十五、十六頁、本院卷第
    三十九頁）以觀，發現告訴人乙○○所受傷害較重並集中在背部、告訴人丙○○
    、戊○○傷處則多在手部等處，並參酌被告甲○○當場即遭告訴人逮住等情，堪
    認案發當時告訴人與被告雙方人數應相當，且互有傷害情事甚明，公訴意旨認被
    告戊○○等四人夥同十數名不詳姓名之男子傷害部分，顯與事實不符，併予更正
    敘明。是本件被告四人傷害告訴人之事證已臻明確，渠等犯行應堪認定。
二、核被告四人所為，係犯刑法第二百七十七條第一項之普通傷害罪。被告四人間，
    就傷害告訴人乙○○、丙○○之犯行，時間緊接、構成要件相同，顯係基於概括
    犯意為之，為連續犯，應論以一罪並依法加重其刑。又被告四人間就上開犯行，
    有犯意聯絡及行為分擔，為共同正犯。再被告戊○○曾受如事實欄所述有期徒刑
    之執行完畢，此有台灣高等法院被告全國前案紀錄表一紙在卷可稽，其於五年以
    內再犯本件有期徒刑以上之罪，為累犯，應依法加重其刑，爰審酌被告四人因債
    務糾紛即動手傷人及其等品行、犯罪時所受之剌激、告訴人所受傷害、犯後態度
    尚可等一切情狀，各量處如主文所示之刑，並均諭知易科罰金之折算標準。
貳、無罪部分
一、公訴意旨另以：被告戊○○於九十一年九月十日二十時二十分許，在台北縣三重
    市○○街四十三號處與丙○○、乙○○發生鬥毆時，竟意圖自己不法所有，趁丙○○不注意之際，竊取丙○○置於桌屜內總額約新台幣一千元之零錢後逃逸，因
    認被告戊○○涉犯刑法第三百二十條第一項之竊盜罪嫌云云。
二、按犯罪事實應依證據認定之，無證據不得推定其犯罪事實，刑事訴訟法第一百五
    十四條定有明文。又告訴人之告訴，係以使被告受刑事訴追為目的，是其陳述是
    否與事實相符，仍應調查其他證據以資審認；再按在訴訟上用以證明事實之證據
    ，須於通常一般人均不致有所懷疑而得確其為真實之程度者，始得據以為有罪之
    認定，倘其證明尚未達到此程度，而有合理之懷疑存在，致無從為有罪之確信時
    ，即應為之無罪判決，此分別有最高法院五十二台上字第一三００號判例及七十
    六年台上字第四九八七號判例可資參照。本件公訴人認被告涉有上開犯行，無非
    以告訴人丙○○指述為其論據。
三、訊據被告戊○○堅決否認有何竊盜犯行，辯稱：當天伊發生鬥毆後，伊沒有順手
    拿丙○○家的錢等語。查：本件除告訴人丙○○指稱其親眼目睹外，並無其他證
    據證明被告戊○○有上開竊盜犯行，再從當日鬥毆現場以觀，因雙方人數相當已
    如前述，是當時情狀必然非常混亂，而衡諸經驗判斷，被告戊○○實難趁隙或有
    餘力去竊取告訴人丙○○置於抽屜內之零錢。故本件尚難單憑告訴人丙○○之片
    面指述而遽認被告戊○○有竊取財物之犯行，此外本院復查無其他積極證據足證
    被告戊○○有何竊盜行為，應不能證明其犯罪，揆諸首揭說明，自應為無罪之諭
    知。
據上論斷，應依刑事訴訟法第二百九十九條第一項前段、第三百零一條第一項、刑法
第二十八條、第五十六條、第二百七十七條第一項、第四十七條、第四十一條第一項
、罰金罰鍰提高標準條例第一條前段、第二條，判決如主文。
本案經檢察官陳孟黎到庭執行職務。
中      華      民      國      九十二      年     十     月     二     日
                                  臺灣板橋地方法院刑事第五庭
                                          法  官  古  秋  菊
右正本證明與原本無異。
如不服本判決，應於判決送達後十日內，向本院提出上訴狀。
                                          書記官  曹  秋  冬
中      華      民      國      九十二      年     十     月     二     日
附錄本案論罪科刑法條全文：
刑法第二百七十七條
傷害人之身體或健康者，處三年以下有期徒刑、拘役或一千元以下罰金。
犯前項之罪因而致人於死者，處無期徒刑或七年以上有期徒刑；致重傷者，處三年以
上十年以下有期徒刑。


司法院資訊處製作；財團法人民間司法改革基金會備份。
